臺灣高等法院刑事裁定
110年度聲字第4877號
聲  請  人  臺灣高等檢察署檢察官
受  刑  人  柳宇傑



上列聲請人因受刑人數罪併罰有二裁判以上，聲請定其應執行之
刑（聲請案號：臺灣高等檢察署110年度執聲字第2210號），本
院裁定如下：
    主  文
甲○○犯如附表所示各罪所處之刑，應執行有期徒刑肆年玖月。
    理  由
一、聲請意旨略以：受刑人甲○○因詐欺等數罪，先後經判決確定
    如附表，應依刑法第53條、第51條第5款、第50條第1項第1
    款、第2項之規定，定其應執行之刑，爰依刑事訴訟法第477
    條第1項之規定聲請定應執行之刑等語。
二、裁判確定前犯數罪者，併合處罰之，而數罪併罰有二以上裁
    判者，應定其應執行之刑，其宣告多數有期徒刑者，於各刑
    中之最長期以上，各刑合併之刑期以下，並其刑期，但不得
    逾30年，刑法第50條第1項前段、第53條、第51條第5款分別
    定有明文。又刑法第50條關於數罪併罰之規定，業於民國10
    2年1月23日修正公布，自同年月25日起施行，將裁判確定前
    犯數罪而有該法條修正後第1項但書所定「一、得易科罰金
    之罪與不得易科罰金之罪。二、得易科罰金之罪與不得易服
    社會勞動之罪。三、得易服社會勞動之罪與不得易科罰金之
    罪。四、得易服社會勞動之罪與不得易服社會勞動之罪」之
    情形者，明定不得併合處罰，以避免不得易科罰金之罪與得
    易科罰金之罪合併而造成得易科罰金之罪無法單獨易科罰金
    之結果；此外，復於該法條第2項修正增列「前項但書情形
    ，受刑人請求檢察官聲請定應執行刑者，依第51條規定定之
    」規定，賦予受刑人選擇仍按刑法第51條規定以定執行刑之
    權利。另數罪併罰中之一罪，依刑法規定得易科罰金，若因
    與不得易科之他罪併合處罰結果而不得易科罰金時，原可易
    科部分所處之刑，自亦無庸為易科折算標準之記載（司法院
    釋字第144號、第679號解釋意旨參照）。
三、經查：
　㈠本件受刑人甲○○因犯如附表編號1至14所示之罪，先後經判處
    如附表各編號所示之刑，均經分別確定在案，且各罪均為裁
    判確定前所犯，有各該刑事判決書附卷可憑。其中受刑人所
    犯如附表編號1、3至7之罪所處之刑得易科罰金，附表編號2
    為得易服社會勞動，但不得易科罰金，附表編號8至14所示
    之罪所處之刑則不得易科罰金，原不得合併定應執行刑。然
    查：受刑人業已請求檢察官就附表各編號所示之罪合併聲請
    定應執行刑，此有「臺灣基隆地方檢察署依修正之刑法第50
    條調查受刑人是否聲請定應執行刑聲請狀」在卷可稽（見本
    院卷第18-1頁），合於刑法第50條第2項之規定，復經本院
    函詢受刑人表示意見，經受刑人回覆無意見等語，有「陳述
    意見狀」附卷可參（見本院卷第417頁、第419頁），是檢察
    官就附表所示各編號之罪聲請合併定應執行刑，核無不合，
    應予准許。
　㈡爰審酌本件內部性及外部性界限，及受刑人所犯如附表所示
    各罪之犯罪類型、動機、態樣、侵害法益之同異、行為次數
    ，時間之接近程度及前定應執行刑所給予之折扣等情狀，復
    就其所犯之罪整體評價其應受非難及矯治之程度，並兼衡刑
    罰經濟與公平、比例等原則，以及就附表編號1至2部分前經
    裁定應執行有期徒刑5月；編號3至7部分前經判決應執行有
    期徒刑1年5月；編號8至14部分前經判決應執行有期徒刑3年
    4月（以上三應執行刑期之刑度總和為有期徒刑5年2月）等
    情狀，爰定其應執行之刑如主文所示。
　㈢至受刑人所犯如附表編號1、3至7之罪，原雖得易科罰金，惟
    因與不得易科罰金而得易服社會勞動如附表編號2，不得易
    科罰金及社會勞動如附表編號8至14之罪，併合處罰結果而
    不得易科罰金、易服社會勞動時，即無庸為易科罰金之記載
    ；又附表編號7有關併科罰金部分，核無數罪併罰之有二裁
    判以上須定其應執行刑之情形，是罰金部分仍依其原宣告之
    刑執行之，併此敘明。
據上論斷，應依刑事訴訟法第477條第1項，刑法第53條、第51條
第5款、第50條第1項但書、第2項，裁定如主文。
中　　華　　民　　國　　111 　年　　1 　　月　　24　　日
                  刑事第二十庭  審判長法　官  王復生
　　　　　　　　　　　　　　　　　　　法　官  張紹省
　　　　　　　　　　　　　　　　　　　法　官  蕭世昌
以上正本證明與原本無異。
如不服本裁定，應於收受送達後五日內向本院提出抗告狀。
                                      書記官  吳建甫
中　　華　　民　　國　　111 　年　　1 　　月　　24　　日

附表：受刑人甲○○定應執行刑案件一覽表
編      號  1 2 3 罪      名  毒品危害防制條例 藥事法 妨害自由 宣  告  刑  有期徒刑4月 有期徒刑3月 有期徒刑4月 犯 罪 日 期  107.9.26 107.9.26 106.11.28 偵查機關案號  基隆地檢107年度 毒偵字第2240號 基隆地檢107年度 偵字第6299號 基隆地檢107年度偵字第55號、緝字第357號、108年度偵字第1305號、第1306號、第1308號、第1309號、第2369號、第3440號、偵緝字第54號、108年度少連偵字第7號、第10號、第14號 最後 事實審 法院 基隆地院 基隆地院 基隆地院  案號 108年度基簡字 第33號 108年度訴字 第334號 108年度金訴字 第61號  判決日期 108.1.10 108.7.26 109.3.5 確定 判決 法院 基隆地院 基隆地院 基隆地院  案號 108年度基簡字 第33號 108年度訴字 第334號 108年度金訴字 第61號  判決確定日期 108.1.28 108.8.2 109.4.9 是否為得易科罰金之案件  是 否 是 備       註  基隆地檢108年度 執字第1329號 基隆地檢108年度 執字第2669號 基隆地檢110年度 執更字第181號 (即本署109年度執字第2873號部分確定之案件併入本件執行)   編號1-2經基隆地院109年度聲字第694號之附表三定應執行有期徒刑5月  編號3-7經基隆地院108年度金訴字第61號判處應執行有期徒刑1年5月、併科罰金2萬元 

編      號  4 5 6 罪      名  妨害自由 妨害自由 妨害自由 宣  告  刑  有期徒刑5月 有期徒刑3月 有期徒刑6月 犯 罪 日 期  107.2.24 107.6.23~107.6.24 107.8.23 偵查機關案號  基隆地檢107年度偵字第55號、緝字第357號、108年度偵字第1305號、第1306號、第1308號、第1309號、第2369號、第3440號、偵緝字第54號、108年度少連偵字第7號、第10號、第14號 基隆地檢107年度偵字第55號、緝字第357號、108年度偵字第1305號、第1306號、第1308號、第1309號、第2369號、第3440號、偵緝字第54號、108年度少連偵字第7號、第10號、第14號 基隆地檢107年度偵字第55號、緝字第357號、108年度偵字第1305號、第1306號、第1308號、第1309號、第2369號、第3440號、偵緝字第54號、108年度少連偵字第7號、第10號、第14號 最後 事實審 法院 臺灣高院 臺灣高院 臺灣高院  案號 109年度上訴字 第2376號 109年度上訴字 第2376號 109年度上訴字 第2376號  判決日期 109.9.22 109.9.22 109.9.22 確定 判決 法院 最高法院 臺灣高院 最高法院  案號 110年度台上字 第1351號 109年度上訴字 第2376號 110年度台上字 第1351號  判決確定日期 110.2.18 109.9.22 110.2.18 是否為得易科罰金之案件  是 是 是 備       註  基隆地檢110年度 執更字第181號 基隆地檢110年度 執更字第181號 (即本署110年度執字第1號部分確定案件併入本件執行) 基隆地檢110年度 執更字第181號   編號3-7經基隆地院108年度金訴字第61號判處應執行有期徒刑1年5月、併科罰金2萬元   

編      號  7 8 9 罪      名  槍砲彈藥刀械 管制條例 詐欺 詐欺 宣  告  刑  有期徒刑3月 (併科新臺幣20000元非本件定刑範圍) 有期徒刑1年8月 有期徒刑1年10月 犯 罪 日 期  106年間某日 至107.9.26 106.10.30 107.4.16~107.4.17 偵查機關案號  基隆地檢107年度偵字第55號、緝字第357號、108年度偵字第1305號、第1306號、第1308號、第1309號、第2369號、第3440號、偵緝字第54號、108年度少連偵字第7號、第10號、第14號 基隆地檢107年度偵字第55號、緝字第357號、108年度偵字第1305號、第1306號、第1308號、第1309號、第2369號、第3440號、偵緝字第54號、108年度少連偵字第7號、第10號、第14號 基隆地檢107年度偵字第55號、緝字第357號、108年度偵字第1305號、第1306號、第1308號、第1309號、第2369號、第3440號、偵緝字第54號、108年度少連偵字第7號、第10號、第14號 最後 事實審 法院 臺灣高院 臺灣高院 臺灣高院  案號 109年度上訴字 第2376號 109年度上訴字 第2376號 109年度上訴字 第2376號  判決日期 109.9.22 109.9.22 109.9.22 確定 判決 法院 最高法院 最高法院 最高法院  案號 110年度台上字 第1351號 110年度台上字 第1351號 110年度台上字 第1351號  判決確定日期 110.2.18 110.2.18 110.2.18 是否為得易科罰金之案件  是 否 否 備       註  基隆地檢110年度 執更字第181號 (即本署110年度執字第436號案件併入本件執行) 基隆地檢110年度 執字第437號 基隆地檢110年度 執字第437號   編號3-7經基隆地院108年度金訴字第61號判處應執行有期徒刑1年5月、併科罰金2萬元 編號8-14基隆地院108年度金訴字第61號判處應執行有期徒刑3年4月  

編      號  10 11 12 罪      名  詐欺 詐欺 詐欺 宣  告  刑  有期徒刑1年10月 有期徒刑1年10月 有期徒刑1年10月 犯 罪 日 期  107.4.19 107.4.20 107.4.23 偵查機關案號  基隆地檢107年度偵字第55號、緝字第357號、108年度偵字第1305號、第1306號、第1308號、第1309號、第2369號、第3440號、偵緝字第54號、108年度少連偵字第7號、第10號、第14號 基隆地檢107年度偵字第55號、緝字第357號、108年度偵字第1305號、第1306號、第1308號、第1309號、第2369號、第3440號、偵緝字第54號、108年度少連偵字第7號、第10號、第14號 基隆地檢107年度偵字第55號、緝字第357號、108年度偵字第1305號、第1306號、第1308號、第1309號、第2369號、第3440號、偵緝字第54號、108年度少連偵字第7號、第10號、第14號 最後 事實審 法院 臺灣高院 臺灣高院 臺灣高院  案號 109年度上訴字 第2376號 109年度上訴字 第2376號 109年度上訴字 第2376號  判決日期 109.9.22 109.9.22 109.9.22 確定 判決 法院 最高法院 最高法院 最高法院  案號 110年度台上字 第1351號 110年度台上字 第1351號 110年度台上字 第1351號  判決確定日期 110.2.18 110.2.18 110.2.18 是否為得易科罰金之案件  否 否 否 備       註  基隆地檢110年度 執字第437號 基隆地檢110年度 執字第437號 基隆地檢110年度 執字第437號   編號8-14基隆地院108年度金訴字第61號判處應執行有期徒刑3年4月   

編      號  13 14 罪      名  詐欺 詐欺 宣  告  刑  有期徒刑1年10月 有期徒刑2年 犯 罪 日 期  107.5.2 107.5.3 偵查機關案號  基隆地檢107年度偵字第55號、緝字第357號、108年度偵字第1305號、第1306號、第1308號、第1309號、第2369號、第3440號、偵緝字第54號、108年度少連偵字第7號、第10號、第14號 基隆地檢107年度偵字第55號、緝字第357號、108年度偵字第1305號、第1306號、第1308號、第1309號、第2369號、第3440號、偵緝字第54號、108年度少連偵字第7號、第10號、第14號 最後 事實審 法院 臺灣高院 臺灣高院  案號 109年度上訴字 第2376號 109年度上訴字 第2376號  判決日期 109.9.22 109.9.22 確定 判決 法院 最高法院 最高法院  案號 110年度台上字 第1351號 110年度台上字 第1351號  判決確定日期 110.2.18 110.2.18 是否為得易科罰金之案件  否 否 備       註  基隆地檢110年度 執字第437號 基隆地檢110年度 執字第437號   編號8-14基隆地院108年度金訴字第61號判處應執行有期徒刑3年4月